【裁判字號】    88,易,1689
【裁判日期】    900817
【裁判案由】    詐欺
【裁判全文】
臺灣高雄地方法院刑事判決                        八十八年度易字第一六八九號
    公  訴  人  臺灣高雄地方法院檢察署檢察官
    被      告  甲○○
                丁○○
右列被告因詐欺案件，經檢察官提起公訴（八十八年度偵字第四八六號），本院判決
如左：
    主  文
甲○○、丁○○共同連續意圖為自己不法之所有，以詐術使人將本人之物交付，各處
有期徒刑肆月，如易科罰金，均以參佰元折算壹日。
    事  實
一、緣乙○○（另案處理）自民國八十七年三月間起即在報紙刑登代辦信用卡之廣告
    ，於七月間起利用高雄市○○○路五七九號十一樓之五、高雄市○○路一八七號
    及高雄縣鳳山市○○○路六十二號三樓為辦公處所，由看報前來要求代辦信用卡
    之客戶，或年籍不詳綽號「吳董」之成年男子，提供變造之邱玉琳、林梅如、鄭
    如芳、蘇君鳳、傅祝梅、劉惠雯、舒靜婷、潘冠如、李純卿、曾家祺等人證件，
    由乙○○以其所有之電腦、列表機、影印機等物變造該人員之身分證、扣繳憑單
    及勞工保險卡（即先影印身分證再變造、將憑單以電腦客提高稅額及先影印勞保
    卡正本再變造填入申請人姓名）供作財務證明，然後再擅自在信用卡申請書上偽
    簽邱玉琳等人署名，隨即連續持以行使，據向富邦、中國信託、美商花旗、慶豐
    、台新等銀行表示申請各該銀行所發行之信用卡，嗣於發卡銀行以電話徵信申請
    人個人資料時，再由有共同詐欺犯意聯絡之受僱人丁○○（於八十七年九、十月
    左右）、甲○○（於八十七年九月底起至十月間）、丙○○（另案處理）假冒本
    人接受徵信或聲稱該人不在，致使發卡銀行陷於錯誤，誤信申請人有正當工作或
    為真實下核准並依約發給信用卡，乙○○再與綽號「阿華」、「平仔」等成年男
    子，以偽造印章取得該等信用卡後，除部分以信用額度二成之利潤將信用卡交給
    「吳董」，或登報而來之客戶因上開方法而申請得到信用卡者抽取一成之利潤或
    新台幣五百元外，部分則自己持往高雄地區特約商店富友KTV及今夜女人香視聽
    等店刷卡消費或在太平洋崇光百貨公司、遠東百貨公司、啟達電腦資訊廣場等處
    詐得不法財物，並於刷卡消費時，在簽帳單上偽簽蘇君鳳等人之（英文）簽名，
    以偽造其簽帳單，持交各該特約商店收憑，足以生損害於上開不知情之人及發卡
    銀行（如數為其墊付款項）。嗣於同年十月二十九日上午九時三十分許在高雄市
    ○○○路五七九號十一樓之五及同日下午四時十分許在高雄縣鳳山市○○○路六
    十二號三樓為警查獲乙○○、丙○○，並循線查獲甲○○、丁○○。
二、案經高雄縣警察局移送臺灣高雄地方法院檢察署檢察官偵查起訴。
    理  由
一、訊據告甲○○固供認在乙○○之公司內假冒邱玉琳等人接受信用卡發卡銀行徵信
    等情，惟辯稱：伊以為乙○○是代辦信用卡，並不知道那些申請人並無向發卡銀
    行申請信用卡，伊知道後只作了一星期就離職了云云，訊之被告丁○○則矢口否
    認有何詐欺犯行，辯以：伊只有替乙○○打二通電話給發卡銀行問卡是否核發下
    來云云。然查：右開事實業據被告二人於警訊時已坦承不諱，且經共犯乙○○於
    警偵訊時及本院審理中、丙○○於警偵訊時供述明白，復有電腦一組、列表機一
    台、影印機二台、傳真機二台、偽造之印章三個、變造之扣繳憑單一批、變造之
    身分證影本十九張及已完成之沈郁雯、謝佩靜之中國信託、美商花旗銀行之申請
    書等物扣案可資佐證，亦有富邦、中國信託、美商花旗、慶豐、台新等銀行之信
    用卡申請書附件及消費之簽帳單等資料附本院八十七年度訴字第二八三一號卷可
    稽，本件事證明確，被告二人犯行堪以認定。
二、核被告甲○○、丁○○所為，均係犯刑法第三百三十九條第一項之詐欺取財罪。
    被告甲○○、丁○○與乙○○間，就上開犯行有犯意聯絡及行為分擔，均為共同
    正犯。被告先後多次詐欺取財之犯行，時間緊接，方法相同，且觸犯構成要件相
    同之罪名，顯係基於概括之犯意為之，為連續犯，應依刑法第五十六條之規定，
    以一罪論。爰審酌被告二人均無犯罪前科，有臺灣高等法院被告全國前案紀錄表
    及臺灣高雄地方法院檢察署刑案資料查註紀錄表各乙件附卷可稽，素行尚佳，僅
    為受僱人，且未參與變造偽造文書之犯行，及工作期間不長等一切情狀，各量處
    如主文所示之刑。又刑法第四十一條已於九十年一月四日修正，並於同年月十日
    公布，而於同年月十二日生效，比較新舊法結果，以新法有利於被告，依刑法第
    二條第一項前段之規定，應適用裁判時之法律，故並依刑法第四十一條第一項之
    規定，諭知被告二人易科罰金之折算標準。
據上論斷，應依刑事訴訟法第二百九十九條第一項前段、刑法第二條第一項前段、第
五十六條、第二十八條、第三百三十九條第一項、第四十一條第一項、罰金罰鍰提高
標準條例第一條前段、第二條，判決如主文。
中      華      民      國    九十      年      八      月    十七    日
                                  臺灣高雄地方法院刑事第一庭
                                      法  官     郭佳瑛
右正本證明與原本無異。
如不服本判決，應於判決送達後十日內，向本院提出上訴狀。
                                       書記官    王美玲
中    華    民    國      九十      年      八      月      二十      日
附錄本案判決論罪科刑法條：
刑法第三百三十九條第一項：
意圖為自己或第三人不法之所有，以詐術使人將本人或第三人之物交付者，處五年以
下有期徒刑、拘役或科或併科一千元以下罰金。


司法院資訊處製作；財團法人民間司法改革基金會備份。
